---
title: "researchnote"
format: html
editor: visual
execute:
  echo: false
author: 
  - name: 温莹莹
    affiliation: 
      - 中国社会科学院大学
  - name: 朱萌
    corresponding: true
    affiliation: 
      - 清华大学政治学系
  - name: 张亮
    affiliation: 
      - 中国社会科学院大学
---

```{r setup,include = FALSE,echo=FALSE}
set.seed(1021)
options (warn = -1)
# packbirth loading
library(pacman)
p_load("rio",
       "here",
       "scales",
       "car",
       "haven",
       "MASS",
       "modelsummary",
       "bruceR",
       "easystats")
```

# dataLoda

```{r}
cgss2021_raw <- read_dta("../data/CGSS2021.dta") 
cgss2021 <- cgss2021_raw %>%
  dplyr::select(.,id,provinces,community_i,type,A2,A3_1,A4,A5,A7a,A7f,A8a,A10,A15,A18,A28_1,A28_2,A28_3,A28_4,A28_5,A28_6,A29,A30_12,A30a,A30b,A30c,A33,A43_a,A43_b,A43_c,A43e,A68_1,A68_2,A68a_1,A68a_2,A68b,A69,E1,E35_A,E35_B,E35_C,E36_A,D8_b,H1,H2_1,H2_2,H2_3,H2_4,H2_5,H2_6,H2_7,H2_7,H2_8,H2_9,H2_9,H2_10,H2_11,H2_12,H2_13,H2_14,H2_15,H2_16,H3,H4,H5,H5a_1,H5a_2,H5a_3,H5a_4,H5a_5,H5a_6,H5a_7,H5a_8,H5a_9,H5a_10,H5a_12,H8,H9,H11,H13b_7,H13b_8,D12_a,D13_a,H14_1,H14_2,H14_3,H14_4,H14_4,H14_5,H14_6,H15,P5_1,P5_2,P5_3,P5_4,P6,P10_2,P10_4,P11a,P11b,P11c,P12_1,P12_4,P12_2,P12_3,P12_5,P12_6,P12_7,P19a,P19b,P20,P21_1,P21_2,P21_3,P22_a,P22_b,P22_c,weight,weight_raking)
```

# dataClean

```{r}
#| label: dataClean
cgss2021$female <- cgss2021$A2
cgss2021$age <- 2023 - cgss2021$A3_1
cgss2021$race <- cgss2021$A4
cgss2021$rural <- cgss2021$A5
cgss2021$edu <- Recode(cgss2021$A7a,"1 = 0; 2:3 = 1; 4 = 2;5:8 = 3;9:10 = 4;11:13 = 5") 
cgss2021$major <- Recode(cgss2021$A7f,"c(1,3,4,5,6,7,13,9) = 0;c(2,8,10,11,12) = 1;14 = NA")
cgss2021$imcomePer <- cgss2021$A8a
cgss2021$imcomePer[cgss2021$imcomePer > 9000000] <- NA
cgss2021$imcomePer <- as.numeric(cgss2021$imcomePer)
cgss2021 <- cgss2021 %>%
  mutate(.,imcomePer_level = cut(imcomePer,breaks = unique(quantile(cgss2021$imcomePer,na.rm = TRUE,probs = seq(0, 1, 1/6))),labels = paste0("Group",1:5),right = FALSE,include.lowest = TRUE))

cgss2021$party <- Recode(cgss2021$A10,"1:3 = 0;4 = 1;98:99 = NA")
cgss2021$health <- Recode(cgss2021$A15,"98 = NA")
cgss2021$huKou <- Recode(cgss2021$A18,"1 = 0; 2:5 = 1; 6:7 = NA")
cgss2021$marriage <- Recode(cgss2021$A69,"c(1,2) = 0; 3:7 = 1")
cgss2021$socailLevel_now <- cgss2021$A43_a
cgss2021$socailLevel_aft <- cgss2021$A43_c
cgss2021$trustSocial <- Recode(cgss2021$A33,"c(98,99) = NA")

```

# IV

## TrustSystem

```{r}
#| label: trust_system
cgss2021$trust_system <- cgss2021 %>%
  dplyr::select(.,P5_1,P5_3,P5_2,P5_4) %>%
  rowMeans(na.rm = TRUE) 
cgss2021$trust_system_z <- scales::rescale(cgss2021$trust_system,to = c(0,1))
```

## MediaUse

```{r}
#| label: media use
cgss2021$paper <- Recode(cgss2021$A28_1,"98:99 = NA")
cgss2021$magazine <- Recode(cgss2021$A28_2,"98:99 = NA")
cgss2021$broda <- Recode(cgss2021$A28_3,"98:99 = NA")
cgss2021$tv <- Recode(cgss2021$A28_4,"98:99 = NA")
cgss2021$internet <- Recode(cgss2021$A28_5,"98:99 = NA")
cgss2021$phone <- Recode(cgss2021$A28_6,"98:99 = NA")
cgss2021$mediaTra <- cgss2021 %>%
  dplyr::select(.,paper,magazine,broda,tv) %>%
  rowMeans(na.rm = TRUE) 
cgss2021$mediaNew <- cgss2021 %>%
  dplyr::select(.,phone,internet) %>%
  rowMeans(na.rm = TRUE) 
cgss2021$internetR <- Recode(cgss2021$A28_5,"1:2 = 0;3:5 = 1;98:99 = NA")
cgss2021$inforSource <- Recode(cgss2021$A29,"1:4 = 0;5:6 = 1;98:99 = NA")
```

## TrustGovernment

```{r}
#| label: government
cgss2021$eva_loacl <- Recode(cgss2021$H8,"98 = NA") 
cgss2021$eva_loacl_z <- scales::rescale(as.numeric(cgss2021$eva_loacl),to = c(0,1))
cgss2021$eva_central <- Recode(cgss2021$H11,"98 = NA")
cgss2021$eva_central_z <- scales::rescale(as.numeric(cgss2021$eva_central),to = c(0,1))
```

# Value

## care

```{r}
#| label: care
cgss2021$enCare <- Recode(cgss2021$P6,"98 = NA")
```

## efficacy

```{r}
#| label: efficacy
cgss2021$P12_1 <- 6 - Recode(cgss2021$P12_1,"98 = NA")
cgss2021$P12_2 <- Recode(cgss2021$P12_2,"98 = NA")
cgss2021$P12_3 <- 6 - Recode(cgss2021$P12_3,"98 = NA")
cgss2021$P12_4 <- 6 - Recode(cgss2021$P12_4,"98 = NA")
cgss2021$P12_5 <- 6 - Recode(cgss2021$P12_5, "98 = NA")
cgss2021$P12_6 <- 6 - Recode(cgss2021$P12_6,"98 = NA")

cgss2021$efficacyIn <- cgss2021 %>%
  dplyr::select(.,P12_1,P12_4,P12_6) %>%
  rowMeans(na.rm = TRUE)

cgss2021$efficacyEx <- cgss2021 %>%
  dplyr::select(.,P12_5,P12_7) %>%
  rowMeans(na.rm = TRUE)

cgss2021$efficacy <- cgss2021 %>%
  dplyr::select(.,P12_1,P12_2,P12_6,P12_4,P12_5,P12_7) %>%
  rowMeans(na.rm = TRUE)
  
```

## Envoirnment persetive
:::{.callout-note collapse="true"}
下面是环境感知，主要是问题为“.以下是各种类型的环境问题，您觉得它们在您居住地区的严重程度是怎样的？”。选择了空气/水/土壤等。
:::
```{r}
cgss2021$pollutionChina <- Recode(cgss2021$H1,"98 = NA")
cgss2021$pollut_air <-  Recode(cgss2021$H2_1,"c(7,98) = NA") 
cgss2021$pollut_water <- Recode(cgss2021$H2_2,"c(7,98) = NA")
cgss2021$pollut_industry <- Recode(cgss2021$H2_5,"c(7,98) = NA")
cgss2021$pollut_life <- Recode(cgss2021$H2_6,"c(7,98) = NA") 
cgss2021$pollut_waste <- Recode(cgss2021$H2_14,"c(7,98) = NA") 
cgss2021$pollut_prese <- cgss2021 %>%
  dplyr::select(., pollut_air, pollut_water, pollut_industry,pollut_life,pollut_waste) %>%
  rowMeans(na.rm = TRUE)
```


## Infomation/Konwledge
:::{.callout-note collapse="true"}
以下问题为环境知识：造成的原因和解决的方法。
:::
```{r}
cgss2021$pollutionKnow  <- Recode(cgss2021$H3,"98 = NA")
cgss2021$solveKnow  <- Recode(cgss2021$H4,"98 = NA")
cgss2021$know <- cgss2021 %>%
  dplyr::select(.,pollutionKnow,solveKnow) %>%
  rowMeans(na.rm = TRUE)
```

## responsibility
:::{.callout-note collapse="true"}
以下问题为谁为环境问题负责：个人/政府/企业/公民团体。
:::
```{r}
cgss2021$res_alleviate <- Recode(cgss2021$H9,"98 = NA")
cgss2021$res_alleviater <- Recode(cgss2021$H9,"c(1,2,4) = 0; 3 = 1; 98 = NA")
cgss2021$res_class <- Recode(cgss2021$H15,"5 = NA")
cgss2021$res_classr <- Recode(cgss2021$H15,"c(1,2,4) = 0; 3 = 1; 5 = NA")
```

# OV

## behavior

```{r}
#| label: enBehovior
cgss2021$class <- 5 - Recode(cgss2021$P19a,"98 = NA")
cgss2021$buy <- 5 - cgss2021$P19b
cgss2021$action <- cgss2021 %>%
  dplyr::select(.,class,buy) %>%
  rowMeans(na.rm = TRUE)

cgss2021$org <- Recode(cgss2021$P20,"2 = 0")

cgss2021$sig <- Recode(cgss2021$P21_1,"2 = 0")
cgss2021$donate <- Recode(cgss2021$P21_2,"2 = 0")
cgss2021$protest <- Recode(cgss2021$P21_3,"2 = 0")
cgss2021$radical <- cgss2021 %>%
  select(.,sig,donate,protest) %>%
  rowMeans(na.rm = TRUE)


cgss2021$solveAction  <- Recode(cgss2021$H5,"2:4 = 0")
cgss2021$solveAction_level  <- Recode(cgss2021$H5,"c(2,4) = 0;3 = 1;1 = 2")
```

## protest

```{r}
#| label: protest
cgss2021$district <- cgss2021$H5a_1
cgss2021$hood <- cgss2021$H5a_2
cgss2021$workpalce <- cgss2021$H5a_3
cgss2021$gover_loacl <- cgss2021$H5a_4
cgss2021$exprosure <- cgss2021$H5a_5
cgss2021$news_unit <- cgss2021$H5a_6
cgss2021$org <- cgss2021$H5a_7
cgss2021$gover_super <- cgss2021$H5a_8
cgss2021$justi <- cgss2021$H5a_9
cgss2021$collect <- cgss2021$H5a_10
cgss2021$petition <- cgss2021$H5a_12

cgss2021$protest_total <- cgss2021 %>%
  dplyr::select(hood,workpalce,org,exprosure,news_unit,gover_loacl,gover_super,justi,district,collect,petition) %>%
  rowMeans(na.rm = TRUE)

```

### Factor analysis

```{r}
#| eval: false
#| label: factor analysis
library(psych)
cgss2021_protest <- cgss2021_raw %>%
  dplyr::select(.,H5a_1,H5a_2,H5a_3,H5a_4,H5a_5,H5a_6,H5a_7,H5a_8,H5a_9,H5a_10) %>%
  scale(.,center = T, scale = T)

pca_protest <- principal(r = cgss2021_protest, nfactors = 1, rotate = "varimax",scores = TRUE)
# 获取主成分得分
head(pca_protest$scores,12)
# 
kmo_action <- KMO(cgss2021_protest)
bartlett.test(cgss2021_protest)

## 结果不太理想：
# PC1栏包含了成分载荷，指观测变量与主成分的相关系数。如果提取不止一个主成分，则还将会有PC2、PC3等栏。成分载荷（component loadings）可用来解释主成分的含义。此处可看到，第一主成分（PC1）与每个变量都高度相关，也就是说，它是一个可用来进行一般性评价的维度。
# h2(成分公因子方差):主成分对每个变量的方差解释度。
# u2(成分唯一性):方差无法被主成分解释的比例（1-h2）
# Proportin Var行:表示每个主成分对整个数据集的解释程度。
# - 按照因子分析的结果对variable进行归类也不符合我们的理论设计。

```

# Regression

## Behavior_objective

### government2behavior
:::{.callout-note collapse="true}
1. inforSource：在以上媒体中，哪个是您最主要的信息来源？(互联网和手机)。如果结果不理想，是否可以变为只看互联网？
2. internetR:单独看互联网使用频率
3. mediaNew：互联网和手机使用频率
4. mediaTra：传统媒介使用频率
:::

```{r}
lm_local2ac <- lm(action ~ eva_loacl_z + age + female + edu + socailLevel_now + imcomePer_level + party + race + rural + health + marriage,data = cgss2021)

lm_cen2ac <- lm(action ~ eva_central_z + age + female + edu + socailLevel_now  + imcomePer_level  + party + race + rural + health + marriage,data = cgss2021)

lm_local_med2ac <- lm(action ~ eva_loacl_z*mediaNew + age + female + edu + socailLevel_now  + imcomePer_level + party + race + rural + health + marriage,data = cgss2021)

lm_cen_med2ac <- lm(action ~ eva_central_z*mediaNew + age + female + edu + socailLevel_now + internetR + imcomePer_level  + party + race + rural + health + marriage,data = cgss2021)

lm_local2test <- lm(protest_total ~ eva_loacl_z*mediaNew + age + female + edu + socailLevel_now  + imcomePer_level  + party + race + rural + health + marriage,data = cgss2021)

lm_cen2test <- lm(protest_total ~ eva_central_z*mediaNew + age + female + edu + socailLevel_now + imcomePer_level + party + race + rural + health + marriage,data = cgss2021)

lm_local_med2test <- lm(protest_total ~ eva_loacl_z  + age + female + edu + socailLevel_now + imcomePer_level + party + race + rural + health + marriage,data = cgss2021)

lm_cen_med2test <- lm(protest_total ~ eva_central_z  + age + female + edu + socailLevel_now + internetR + imcomePer_level  + party + race + rural + health + marriage,data = cgss2021)

cm <-c(
  eva_loacl_z = "对地方政府的评价",
  eva_central_z = "对中央政府的评价",
  age = "年龄",
  female = "性别",
  party = "党派",
  edu = "受教育程度",
  socailLevel_now = "社会经济地位",
  race = "民族",
  rural = "城镇户口",
  health = "健康状况",
  children = "是否有孩子",
  marriage = "婚姻状况",
  mediaTra = "传统媒体",
  mediaNew = "新媒体使用",
  inforSource = "互联网使用",
  internetR = "互联网使用频率",
  imcomePer_level = "个人收入",
  trustSystem_z = "系统信任"
)

mlist_behavior <- list(
  "垃圾分类(地方)_直接"= lm_local2ac,
  "垃圾分类(地方)_总" = lm_local_med2ac,
  "垃圾分类(中央)_直接"= lm_cen2ac,
  "垃圾分类(中央)_总" = lm_cen_med2ac
)

modelsummary(mlist_behavior,
             stars = TRUE,
             coef_rename = cm)
             #output = "../outputs/results_behavior_med.html")

mlist_protest <- list(
  "环境抗争(地方)_直接" = lm_local2test,
  "环境抗争(地方)_总" = lm_local_med2test,
  "环境抗争(中央)_直接" = lm_cen2test,
  "环境抗争(中央)_总" = lm_cen_med2test
)

modelsummary(mlist_protest,
             stars = TRUE,
             coef_rename = cm)
             #output = "../outputs/results_protest_med.html")
```

::: {#imp-mediation .callout-important}
## title = "中介效应"
1.  地方政府：
  - 垃圾分类：
    - 新媒体使用(mediaNew)：直接效应显著，对地方政府信任程度越高，越容易参与垃圾分类；但新媒体使用(mediaNew)为的总效应正面影响;中介效应不明显。
    - 互联网使用频率(internetR)：无显著性。
  - 环境抗争：
    - 新媒体使用(mediaNew)：总效应只达到90%的显著性。但中介效应分析不显著，且为负面。
    - 互联网使用频率(internetR)：无显著性
2.  中央政府：
  - 垃圾分类：
    - 新媒体使用(mediaNew):直接效应不显著;
    - 互联网使用频率(internetR)：无显著性
  - 环境抗争：如果用新媒体使用(mediaNew)为中介变量，总负面效应只达到90%的显著性。
:::

::: {#imp-mediator .callout-important}
## title = "调节效应"
1.  地方政府：
  - 垃圾分类：
    - 新媒体使用(mediaNew):直接效应显著,调节效应加进去后结果不显著了。
    - 互联网使用频率(internetR):直接效应显著,调节效应加进去后结果不显著了。
    - 互联网作为主要信息来源(inforSource)：直接效应显著,调节效应加进去后结果不显著了。
  - 环境抗争：
    - 新媒体使用(mediaNew):直接效应不显著，但是新媒体使用加进去后，各自为负显著，交互项为正，这表明对地方政府评价越高，越使用新媒体越不容易参加环境抗争，但对地方政府评价一样的情况下使用新媒体越多更容易参与环境抗争。
    - 互联网使用频率(internetR)：结果与新媒体使用一模一样！这貌似不符合理论假设？
    - 互联网作为主要信息来源(inforSource)：无显著性。
2.  中央政府：
  - 垃圾分类：
    - 新媒体使用(mediaNew)：直接效应和调节效应都不显著。
    - 互联网使用频率(internetR)：直接效应和调节效应不显著。
    - 互联网作为主要信息来源(inforSource)：无显著性。
  - 环境抗争：
    - 新媒体使用(mediaNew)：
    - 互联网使用频率(internetR)的调节效应加进去后都不显著。
    - 互联网作为主要信息来源(inforSource)：无显著性。
:::

:::{.callout-tip}
综上所述：调节效应似乎也不是很好？看看其他变量,见 @imp-other部分。
:::

### systemtrust2behavior

```{r}
lm_ac_sys <- lm(action ~ trust_system + age + female + edu + socailLevel_now + internetR + imcomePer_level + party + race + rural + health + marriage,data = cgss2021)

lm_total_sys <- lm(protest_total ~ trust_system + age + female + edu + socailLevel_now + internetR + imcomePer_level  + party + race + rural + health + marriage,data = cgss2021)

mlist_sys2behavior <- list(
  "垃圾分类"= lm_ac_sys,
  "环境抗争" = lm_total_sys
)

modelsummary(mlist_sys2behavior,
             stars = TRUE,
             coef_rename = cm)
```

::: {.callout-tip collapse="true"}
1.  目前用媒体信任和人大信任来衡量系统信任或者整个问题来衡量，不管是trust_system还是trust_system_z,结果都不理想：与垃圾分类是负相关，对环境抗争没影响。
:::

# Other analysis
```{r}
#| lable: mediation analysis

lm_local_know <- lm(action ~ eva_loacl_z*know + age + female + edu + socailLevel_now  + imcomePer_level  + party + race + rural + health + marriage,data = cgss2021)

lm_cen_know <- lm(action ~ eva_central_z*know + age + female + edu + socailLevel_now + imcomePer_level  + party + race + rural + health + marriage,data = cgss2021)

lm_local_efficacy <- lm(action ~ eva_loacl_z*efficacyIn + age + female + edu + socailLevel_now  + imcomePer_level  + party + race + rural + health + marriage,data = cgss2021)

lm_cen_efficacy <- lm(action ~ eva_central_z*efficacyIn + age + female + edu + socailLevel_now + imcomePer_level  + party + race + rural + health + marriage,data = cgss2021)

lm_local_res <- lm(action ~ eva_loacl_z*res_class + age + female + edu + socailLevel_now  + imcomePer_level  + party + race + rural + health + marriage,data = cgss2021)

lm_cen_res <- lm(action ~ eva_central_z*res_class + age + female + edu + socailLevel_now  + imcomePer_level  + party + race + rural + health + marriage,data = cgss2021)

mlist_mediator <- list(
  "环境知识(地方)"= lm_local_know,
  "环境知识(中央)" = lm_cen_know,
  "环境效能感(地方)" = lm_local_efficacy,
  "环境效能感(中央)" = lm_cen_efficacy,
  "责任感(地方)" = lm_local_res,
  "责任感(中央)" = lm_cen_res
)

modelsummary(mlist_mediator,
             stars = TRUE,
             coef_rename = cm)
```

:::{#imp-other .callout-important collpase="true"}
1. 知识(know)/责任感(classr)/效能感(efficacy)对抗争毫无影响,对垃圾分类也是。
2. 责任感(class)/内外部部效能感(efficacyIn/Ex)对垃圾不显著,对环境抗争也是。
:::

